【裁判字號】    90,聲再,600
【裁判日期】    901130
【裁判案由】    聲請再審
【裁判全文】
臺灣高等法院刑事裁定                              九十年度聲再字第六號
    再審聲請人
    即受判決人  甲○○
右列聲請人因詐欺案件，對於本院八十八年度上易字五四七七第號中華民國九十年十
月三十一日確定判決（起訴案號：臺灣士林地方法院檢察署八十六年度偵字第八八七
號、八十七年度偵緝字第三四號），聲請再審，本院裁定如左：
    主  文
再審之聲請駁回。
    理  由
一、再審聲請意旨略以：鈞院八十八年度上易字第五四七七號判決認定再審聲請人陳
    耀雄係共同連續意圖為自己不法之所有，以詐術使人將本人之物交付，處有期徒
    刑二年六月確定，惟本案確定判決認定聲請人有罪係以１、「讓渡書」所載立約
    日期為八十五年八月九日，恰與最後匯款日同日，認係先陸續付款，再書立契約
    書，惟「讓渡契約書」係八十五年八月五日已訂立，其第三條「付款辦法」第三
    款明定「第三次款二百七十萬元正，必須於八十五年八月九日前付清」，足見訂
    立契約日係八十八年八月五日，非原審認定之八十五年八月九日；２、又依「立
    邦傢俱行」之統一發票用章，可知負責人為李美雲，是李美雲親自申請辦理統一
    發票，李美雲豈可推說不知，原審採用李美雲證詞，顯未注意統一發票用章之證
    據；３、原審以林錦富一人陳述認定聲請人前往詐騙，但台北縣淡水鎮○○○路
    ○段六十三號屋主郭輝秋曾證述聲請人未詐騙，原審就此證據卻未置一詞；４、
    吳連招為頂讓傢俱行確由吳建智、黃牡丹、洪淑娥集資，惟原審僅就陳敏卿所言
    部分不予採取，稍作敘述，就吳建智及黃牡丹有利被告之證言，卻未審酌，於判
    決書中未交待；５、聲請人於八十九年十二月二十七日答辯狀中提呈蘇友情化名
    江梓榮、黃騰耀、楊宗仁所簽發支票金額與本案相同，足證本案詐欺係蘇友情所
    犯，惟原審對此證據亦均未調查，故認有刑訴訟法第四百二十條第一項第六款（
    聲請書誤載為第五款）發現新證據及第四百二十一條判決之重要證據漏未審酌之
    事由，依法提起再審之聲請等語。
二、查刑事訴訟法第四百二十條第一項第六款所謂發見確實之新證據，必須是於原審
    中從未提出之證據，始為新證據，而刑事訴訟法第四百二十一條之重要證據漏未
    審酌，與第四百二十條第一項第六款事由，均是就新證據或漏未審酌之證據本身
    形式上觀察，毋須經調查程序顯然可認為足以動搖原確定之判決者而言，經查：
    再審意旨所提及之「讓渡書」、「讓渡契約書」及「統一發票專用章」，均經聲
    請人於台灣士林地方法院八十七年度易字第一六四號卷一第一一八頁、台灣士林
    地方法院檢察署八十七年度偵緝字第二十三頁及第八頁提出，另證人郭輝秋、吳
    建智、黃牡丹於台灣士林地方法院八十七年度易字第一六四號八十七年七月三十
    一日及第八十八年三月三十一日訊問時均到庭為證，故均非屬刑事訴訟法第四百
    二十條第一項第六款所指之「新證據」，至於聲請人另主張本案詐欺係蘇友情所
    為一節，非經相當調查不能證明其真偽，殊與刑事訴訟法第四百二十一條「足以
    影響判決」之意義不符，聲請意旨所述各節，顯難以動搖原確定判決，自難認為
    有再審之理由，應依同法第四百三十四條第一項裁定如主文。
中    華    民    國     九十     年      十一      月        三十      日
                          臺灣高等法院刑事第十八庭
                              審判長法  官  吳      敦
                                    法  官  吳  明  峰
                          法  官  劉  慧  芬
右正本證明與原本無異。
不得抗告。
                                    書記官  鎖  瑞  嶺
中    華    民    國     九十     年      十二      月         三       日


司法院資訊處製作；財團法人民間司法改革基金會備份。
